【裁判字號】    98,事聲,31
【裁判日期】    980630
【裁判案由】    聲明異議
【裁判全文】
臺灣嘉義地方法院民事裁定              98年度事聲字第31號
聲  請  人  經國新城B社區管理委員會
法定代理人  乙○○
上列聲明異議人與相對人甲○○間聲請核發支付命令事件，聲明
異議人即債權人就本院98度司促字第5862號支付命令事件於民國
98年5月21日所為駁回聲請之裁定，聲明異議，本院裁定如下：
    主  文
異議駁回。
異議聲請費用由聲請人負擔。
    理  由
一、按當事人對於司法事務官處理事件所為之終局處分，得於處
    分送達後十日之不變期間內，以書狀向司法事務官提出異議
    。」、「司法事務官認前項異議有理由時，應另為適當之處
    分；認異議為無理由者，應送請法院裁定之。」、「法院認
    第1項之異議為有理由時，應為適當之裁定；認異議為無理
    由者，應以裁定駁回之。」民事訴訟法第240條之4第1、2、
    3項分別定有明文。次按「支付命令之聲請，專屬債務人為
    被告時，依第1條、第2條、第6條或第20條規定有管轄權之
    法院管轄」，民事訴訟法第510條定有明文。又當事人就關
    於一定法律關係而生之訴訟，得以合意定第一審管轄法院；
    但於民事訴訟法定有專屬管轄之訴訟，不適用之，此觀於民
    事訴訟法第24條第1項、第26條之規定自明。
二、本件聲明異議意旨略以：相對人即債務人甲○○之住居雖設
    於臺北縣汐止市，非屬鈞院管轄，惟管理費支付命令事發地
    點屬嘉義地區，且依社區住戶規約第34條第2項：「有關區
    分所有權人或利害關係人間訴訟時，應以管轄本社區所在地
    之嘉義地方法院為第一審管轄法院」。原裁定以無管轄權駁
    回聲請，聲明異議人不服，並請求撤銷原裁定等語。
三、經查，本件支付命令聲請狀關於相對人即債務人甲○○之住
    址記載係「臺北縣汐止市○○街77巷5弄9號4樓」，並有相
    對人甲○○個人基本資料查詢結果附卷可稽，是相對人住所
    地非屬本院管轄。異議人雖主張支付命令事發地點屬嘉義市
    且與相對人間依社區住戶規約有合意約定由本院管轄云云；
    然揆諸上開規定意旨，管理費用發生地非民事訴訟法第1條
    、第2條、第6條或第20條規定之管轄範圍，且支付命令之聲
    請依法為專屬管轄，聲請人與相對人間之合意管轄不能適用
    （聲請人如逕行起訴，則不受支付命令專屬管轄之限制，附
    此敘明）。是原處分以無管轄權為由駁回本件支付命令之聲
    請於法並無不合，異議人之異議，為無理由，應予駁回。
四、依民事訴訟法第240條之4第3項後段、第95條、第78條，裁
    定如主文。
中    華    民    國    98    年    6    月    30    日
                  民事第二庭    法  官  洪嘉蘭
以上正本係照原本作成。
本件依民事訴訟法第513條第2項規定，不得聲明不服。
中    華    民    國    98    年    6    月    30    日
                                書記官  陳昭煌


司法院資訊處製作；財團法人民間司法改革基金會備份。
